【裁判字號】    95,交聲,1068
【裁判日期】    950706
【裁判案由】    交管條例聲異
【裁判全文】
臺灣板橋地方法院交通事件裁定        95年度交聲字第1068號
原處分機關  交通部公路總局臺北區監理所蘆洲監理站
異  議  人  甲○○
即受處分人
上列異議人即受處分人因違反道路交通管理處罰條例案件，對於
交通部公路總局臺北區監理所九十五年五月二十九日所為之處分
（原處分案號：北監自裁字第裁四０－ＣＮ0000000號）
，聲明異議，本院裁定如下：
    主  文
異議駁回。
    理  由
一、原處分意旨略謂：異議人即受處分人甲○○所有車牌號碼Ｄ
    Ｍ－一三一七號自用小客車，於民國九十五年四月十七日下
    午五時二十六分許，在臺北縣三重市○○○路因併排停車之
    違規，為臺北縣政府警察局三重分局以北縣警交字第ＣＮ0
    000000號通知單逕行舉發，爰依道路交通管理處罰條
    例第五十六條第一項第六款規定，裁處罰鍰新臺幣一千二百
    元之處分等語。
二、聲明異議意旨略以：異議人在臺北縣三重市○○○路新開一
    家真鍋咖啡館，因新店裝潢之原故，必須搬運裝卸物件，惟
    店門口外卻劃滿了收費停車格，使異議人於搬運裝卸時無法
    暫時停車，因此不得已將上開自用小客車併排停車在其所經
    營之真鍋咖啡店門口前。次者，於九十五年五月二十三日晚
    間十一時三十分許，臺北縣政府警察局三重分局車號二Ｄ七
    四七七號警車，停在其店門口前即臺北縣三重市○○○路二
    八一號劃紅線之轉角處，當時異議人上前制止，警員辯稱要
    辦案等語，而異議人答覆辦案依規定應亮警示燈，並警告如
    不照規定，要拿數位相機拍照存證等語，警員方才將警車駛
    離，警員處理自己與他人之事情二套標準，對別人違規就拿
    公正不阿，對自己違規就避重就輕，虛應故事，異議人只要
    求在短時間給予通融方便，不能因異議人無經驗，而不知究
    竟應找何機關協調，而予以裁罰，為此聲明異議，爰請撤銷
    原處分云云。
三、按汽車駕駛人停車時，有併排停車之情形者，處新臺幣六百
    元以上一千二百元以下罰鍰，道路交通管理處罰條例第五十
    六條第一項第六款定有明文。
四、經查：異議人甲○○於九十五年四月十七日下午五時二十六
    分，將車號ＤＭ－一三一七號自用小客車，停放於臺北縣三
    重市○○○路，因有「併排停車」之違規，經臺北縣政府警
    察局三重分局依違反道路交通管理處罰條例第五十六條第一
    項第六款逕行舉發，此有臺北縣政府警察局北縣警交字第Ｃ
    Ｎ0000000號舉發違反道路交通管理事件通知單影本
    一紙及現場違規照片一幀附卷可稽，且異議人對上開所述之
    違規併排停車之事實，並不爭執，復有異議人聲明異議狀一
    份在卷足憑，是異議人將其前揭之自小客車於前揭時、地違
    規並排停車之事實，應堪認定。雖異議人辯稱：當時因店門
    口前劃滿收費停車格，使伊不得不臨時停車云云，惟衡諸此
    種公共停車格之目的，在考量該市區內居民及商家之停車需
    求，並配合都市之整體規劃，依各道路交通流量之大小與附
    近原有停車格數量之多寡而為設置，是以，公共停車格既提
    供公眾使用，則任何人均可自由使用，異議人亦不例外，換
    言之，異議人本可將上開自用小客車停放予店門口前之公共
    停車格內以利其裝潢施工之搬運，任何人亦無法干預，更無
    本件違規事實之發生，然異議人卻因公共停車格已停滿車輛
    ，無法作為自己之使用，而主張主管機關設置公共停車格之
    不當，其詞難稱有理，況且該公共停車格於異議人開店前早
    已設置，倘若該停車格之設確實造成異議人之生計重大影響
    ，亦應於事前要求主管機關重新規劃，並將不當之公共停車
    格予以撤銷後，始著手進行店內裝潢工程，而非事後違規裁
    罰後才爭執公共停車格設置之不當，異議人仍無法因此推卻
    其不法之責。再者，依卷附異議人違規停車通知單照片一幀
    觀之，可知異議人於本件違規事實發生前已於同年三月二十
    日及三月二十九日分別經臺北縣政府警察局依同一違規事實
    逕行舉發在案，異議人犯本件規違事實前既已有預見其觸法
    之可能，且店內裝潢工程亦早先排訂，非臨時突發之狀況，
    應有足夠時間將其上開自用小客車停放於合法之處所，或請
    專人代為運送裝卸，然其捨此合法方法而違規停車，尚非屬
    不得已之行為。另異議人再舉九十五年五月二十三日警車違
    規停放乙事，此與其於九十五年四月十七日在其經營之真鍋
    咖啡店門口前併排停車之違規事實無涉，本院自不予審究，
    附此敘明。綜上所述，異議人前揭所辯，無非卸責之詞，尚
    難採信。本件異議人於前述時、地併排停車之違規行為，事
    證明確，堪以認定。
五、從而，原處分機關依據道路交通管理處罰條例第五十六條第
    一項第六款規定，裁處罰鍰新臺幣一千二百元，無任何違誤
    ，量罰亦甚妥適，應予維持，本件異議為無理由，應駁回之
    。
六、據上論斷，應依道路交通案件處理辦法第十九條規定，裁定
    如主文。
中    華    民    國    95    年    7     月    6     日
                  交通法庭  法  官  連 育 群
以上正本證明與原本無異。
如不服本裁定應於送達後五日內向本院提出抗告狀。
                            書記官  郭 宇 修
中    華    民    國    95    年    7     月    6     日


司法院資訊處製作；財團法人民間司法改革基金會備份。
